# 充电站企业的收入确认是总额法还是净额法

提问人：leafage1018 时间：2021-09-15 15:33:05
您好陈版，麻烦问个问题。
现在有个给电动车提供充电桩充电服务的企业。电动车充电采取先充卡后消费的方式。企业的现金来源是电动车充值的钱。每月给供电局缴纳电费后剩下的钱是企业收取。问题是，这种企业的收入确认应该是总额法（电动车消费的充电费）还是净额法（扣掉缴纳的电费后）？
延伸问题，如果充电站不是直接链接电网，而是采用蓄电池方式（是否相当于存货），那这种是总额法还是净额法？
谢谢拉！

回答人：chenyiwei
如果充电站直接从外部电网取电，自身不储存电能，从电网取得的电能基本等于充入到车辆中的电能，则建议采用净额法。
如果先存入储能装置中（依据从电网存入储能装置的电量与电网公司结算），并以储能装置作为向充电设备输出电力的主要来源，则企业具备对储能装置中电力的控制权，应采用总额法。